【裁判字號】    99,訴,1884
【裁判日期】    990726
【裁判案由】    毒品危害防制條例
【裁判全文】
臺灣板橋地方法院刑事判決              99年度訴字第1884號
公  訴  人  臺灣板橋地方法院檢察署檢察官
被      告  甲○○
上列被告因違反毒品危害防制條例案件，經檢察官提起公訴（99
年度毒偵字第3812號），本院依簡式審判程序判決如下：
    主  文
甲○○施用第一級毒品，累犯，處有期徒刑玖月，扣案之第一級
毒品海洛因壹包（驗餘淨重零點零壹肆伍公克）沒收銷燬之。
    事  實
一、甲○○前於民國87年間，因施用毒品案件，經本院裁定送觀
    察、勒戒後，因認有繼續施用之傾向，再經本院裁定令入戒
    治處所施以強制戒治，嗣因戒治成效良好，復經本院以87年
    度毒聲字第3587號裁定停止戒治，所餘期間付保護管束，於
    88年7 月15日保護管束期滿未經撤銷，視為強制戒治執行完
    畢，並經臺灣板橋地方法院檢察署檢察官以88年度戒毒偵字
    第4 號為不起訴處分確定；復於91年間，因施用毒品案件，
    經本院裁定令入戒治處所施以強制戒治，嗣因戒治成效良好
    ，經本院以92年度毒聲字第2484號裁定停止戒治，所餘戒治
    期間付保護管束，於92年8 月27日停止戒治出所，於92年11
    月24日因保護管束期滿未經撤銷，視為強制戒治執行完畢，
    刑案部分另經檢察官聲請簡易判決處刑，經本院改依通常程
    序審理以92年度訴字第123 號判處有期徒刑8 月確定，於93
    年8 月16日縮刑期滿執行完畢（於本案不構成累犯）。又於
    94年間，因施用毒品案件，經本院以94年度訴字第620 號判
    處有期徒刑10月確定；再於95年間，因施用第一級毒品案件
    ，經本院以95年度訴字第732 號判處有期徒刑1 年確定，上
    開2 罪經接續執行，於96年4 月16日假釋出監付保護管束，
    嗣經撤銷假釋，上開2 罪因均符合中華民國九十六年罪犯減
    刑條例規定，經本院以96年度聲減字第6720號裁定減為有期
    徒刑5 月、6 月，於96年10月4 日確定，且減刑後無殘刑須
    執行，經臺灣板橋地方法院檢察署檢察官於96年10月17日以
    96年度執減更字第7607號簽結；又於97年間，因施用第一級
    毒品案件，經本院以97年度訴字第4474號判處有期徒刑8 月
    確定，於98年12月5 日縮刑期滿執行完畢（以上犯罪在本案
    均構成累犯）。詎甲○○猶不知悔改，復基於施用第一級毒
    品海洛因之犯意，於99年4 月27日12時許，在臺北縣三重市
    ○○街157 巷25號2 樓住處，以將海洛因摻水置入注射針筒
    內注射身體之方式，施用第一級毒品海洛因1 次。嗣於翌（
    28）日14時許，在臺北縣三重市○○○街1 號前為警查獲，
    並扣得海洛因1 包（驗餘淨重0.0145公克），復經採集其尿
    液送驗，結果呈現鴉片類陽性反應，始悉上情。
二、案經臺北市政府警察局中正第一分局移送臺灣板橋地方法院
    檢察署檢察官偵查起訴。
    理  由
一、本院於準備程序進行中，被告甲○○就被訴事實為有罪之陳
    述，經告知被告簡式審判程序之旨，並聽取公訴人及被告之
    意見後，裁定進行簡式審判程序。
二、前揭事實，業據被告在本院審理時坦承不諱，且其為警查獲
    後所採集之尿液，經送驗之結果，確呈嗎啡、可待因陽性反
    應，有臺灣尖端先進生技醫藥股份有限公司99年5 月7 日出
    具之濫用藥物檢驗報告1 份、臺北市政府警察局偵辦毒品案
    件尿液檢體委驗單1 紙附卷可稽。此外，復有扣案之海洛因
    1 包（驗餘淨重0.0145公克），暨卷附交通部民用航空局航
    空醫務中心毒品鑑定書1 份足資佐證，堪認被告之自白應與
    事實相符。再觀之事實欄所載被告前案紀錄，被告於初次經
    觀察、勒戒及強制戒治執行完畢釋放後5 年內，又因施用毒
    品犯行經戒毒處遇及論罪科刑，有臺灣高等法院被告前案紀
    錄表1 份附卷可憑，其再犯本案，已不屬毒品危害防制條例
    第20條規定之「初犯」或「5 年後再犯」，自應依同條例第
    10條處罰（最高法院97年度第5 次刑事庭會議決議；最高法
    院98年度臺非字第12號判決參照）。本案事證明確，被告犯
    行洵堪認定，應依法論科。
三、按海洛因係屬毒品危害防制條例第2 條第2 項第1 款所規定
    之第一級毒品，被告施用前持有海洛因之低度行為，應為施
    用海洛因之高度行為所吸收，不另論罪。核被告所為，係犯
    毒品危害防制條例第10條第1 項之施用第一級毒品罪。末查
    ，被告前曾受有如事實欄第一項所載之犯罪科刑及執行情形
    ，有臺灣高等法院被告前案紀錄表1 份在卷可憑，其於受有
    期徒刑之執行完畢後，5 年以內故意再犯本件有期徒刑以上
    之罪，為累犯，應依刑法第47條第1 項之規定加重其刑。爰
    審酌被告前已因施用毒品案件經送觀察勒戒及強制戒治，仍
    不能戒除毒癮，再次漠視法令禁制而犯本罪，顯見其戒除毒
    癮之意志薄弱，兼酌其施用毒品行為本質上係屬自我戕害行
    為，反社會性之程度應較低，暨其智識程度、生活狀況、犯
    後態度等一切情狀，量處如主文所示之刑。又扣案之海洛因
    1 包（驗餘淨重0.0145公克），係屬查獲之第一級毒品，且
    因盛裝前開毒品之塑膠袋內所含毒品無法完全析離，應概認
    係屬查獲之第一級毒品，除檢驗用罄部分業已滅失毋庸宣告
    沒收銷燬外，應依毒品危害防制條例第18條第1 項前段規定
    併予宣告沒收銷燬之。
據上論斷，應依刑事訴訟法第273 條之1 第1 項、第299 條第1
項前段，毒品危害防制條例第10條第1 項、第18條第1 項前段，
刑法第11條、第47條第1 項，判決如主文。
本案經檢察官李超偉到庭執行職務。
中    華    民    國    99    年    7     月    26    日
                    刑事第二庭  法  官  陳正偉
上列正本證明與原本無異。
如不服本判決，應於送達後10日內敘明上訴理由，向本院提出上
訴狀，上訴於本院第二審合議庭 (應附繕本) 。其未敘述上訴理
由者，應於上訴期間屆滿後20日內向本院補提理由書「切勿逕送
上級法院」。
                                書記官  江文彬
中    華    民    國    99    年    7     月    26    日
附錄本案論罪科刑法條全文：
毒品危害防制條例第十條
施用第一級毒品者，處六月以上五年以下有期徒刑。
施用第二級毒品者，處三年以下有期徒刑。

司法院資訊處製作；財團法人民間司法改革基金會備份。
